# 商誉减值测试 1

提问人：Mark0507 时间：2023-08-01 14:27:
陈老师，您好： 有个商誉减值测试问题，想咨询您一下： A公司非同控收购B公司，产生了溢价，溢价的一部分，根据一个评估报告，对应了一部分无形资产增值，剩余溢价部分确认了商誉，后续A公司把B公司股权转给了100%控股的C公司，那么C公司在合并B公司的时候，以B公司的公允价值基础编制的报表做合并，原A公司收购B公司商誉和无形资产都会体现在C公司的合并报表上，另外，C公司是B公司被A公司收购后投资设立的公司。经过一些股权变更，变成了A公司直接控股的子公司，所以属于收购时产生商誉的资产组范围。现在我要对此部分商誉进行减值测试，先确认B+C作为资产组，就是C的合并报表，想确认下，这个资产组中，是否包含那部分评估增值的无形资产，做资产减值测试的顺序是怎样的。是先做评估增值那部分无形资产的减值，还是先做商誉减值？

回答人：chenyiwei
1 、该资产组的账面价值中应包含评估增值的无形资产。
2 、由于无形资产本身通常无活跃市场，无法单独确定其公允价值减去处置费用的净额，同时该无形资产一般不能单独产生未来现金流入，故应对该资产组整体进行减值测试。